---
title: "Untitled"
author: "Sara Montañés González"
date: "9/6/2022"
output:
  html_document:
    df_print: paged
---

## Article previ
https://www.mdpi.com/2076-3417/9/3/500


# Read and merge data

```{r}
# rm(list=ls())
library(readxl)
# setwd("C:/Users/jcortes/My Drive/Docencia/TFM TFG/TFG Sara Montanyes PPDAC/basket_nba")
# setwd("E:/TFG/Case Study 2")
load("TFG.RData")                                               # Former dataset (3962)
d0 <- read_excel("NBA_raw_data2019_cause_competing_risk.xlsx")  # Excel with causes of death
d <- merge(d0[, -which(names(d0) %in% c('survtime', 'ageend', 'cms2', 'etni', 'fins', 'pos'))],
           nbaformupd[, c('id', 'survtime', 'ageend', 'cms2', 'etni', 'fins', 'pos')], by = 'id')
summary(d)
```

# Taula 1 article Martí
```{r}
# install.packages("compareGroups")
library(compareGroups)

### Active vs Former
res1 <- compareGroups(state ~ pos + etni + place + lefthanded + ageleft +
                      ageright + cms2 + kilos + g, data = d0)
restab1 <- createTable(res1, show.all = TRUE, show.p.overall = FALSE)
restab1

## Alive vs dead (among former NBA players)
res2 <- compareGroups(cens ~ pos + etni + place + lefthanded  +
                      ageend + cms2 + kilos + g, data = d)
restab2 <- createTable(res2, show.all = TRUE, show.p.overall = FALSE)
restab2
```


# Depurate data 

```{r}
d$event <- factor(ifelse(is.na(d$Cause_death), 0, as.numeric(as.factor(d$Cause_death))))
freq <- table(d$event) 
names(freq) <- c("Not dead", "Accident/Homicide/Suicide", "Cancer", "Cardiac disease", "Natural/old age", "Other", "Unknown")
freq
```
event = 0 --> not dead
event = 1 --> Accident/Homicide/Suicide
event = 2 --> Cancer
event = 3 --> Cardiac disease
event = 4 --> Natural/old age
event = 5 --> Other
event = 6 --> Unknown


## Ethnicity

Eliminem els "Duda" i "Mezcla", i només tenim "Black" i "White".
```{r}
d <- d[d$etni != "Duda",] 
d <- d[d$etni != "Mezcla", ]
d$etni <- as.factor(as.character(d$etni))
```


# Model for a specific case (1) - Accident/Homicide/Suicide
```{r}
library(survival)
mod1 <- coxph(formula = Surv(survtime, event == "1") ~ etni + ageend + cms + fins, d)
(sum1 <- summary(mod1))
```
com que l'esdeveniment és una causa de mort l'analisi de riscos competitius (Segons la filosofia de hazards específics) coincideix amb l'anàlisi de superviència tradicional.


# Model for a specific case (2) - Cancer
```{r}
mod2 <- coxph(formula = Surv(survtime, event == "2") ~ etni + ageend + cms + fins, d)
(sum2 <- summary(mod2))
```

# Model for a specific case (3) - Cardiac disease
```{r}
mod3 <- coxph(formula = Surv(survtime, event == "3") ~ etni + ageend + cms + fins, d)
(sum3 <- summary(mod3))
```

# Model for a specific case (4) - Natural/old age
```{r}
mod4 <- coxph(formula = Surv(survtime, event == "4") ~ etni + ageend + cms + fins, d)
(sum4 <- summary(mod4))
```


# Model for a specific case (5) - Other
```{r}
mod5 <- coxph(formula = Surv(survtime, event == "5") ~ etni + ageend + cms + fins, d)
(sum5 <- summary(mod5))
```

# Gràfics Forest plot

https://rpubs.com/nguyet/521181

```{r}
require(ggplot2)
```

```{r}
mytheme <- function(base_size = 12, base_family = "sans"){
  theme_minimal(base_size = base_size, base_family = base_family) +
  theme(
    axis.text = element_text(size = 12),
    axis.title = element_text(size = 14),
    panel.grid.major = element_line(color = "grey"),
    panel.grid.minor = element_blank(),
    panel.background = element_rect(fill = "aliceblue"),
    strip.background = element_rect(fill = "darkgrey", color = "grey", size = 1),
    strip.text = element_text(face = "bold", size = 12, color = "white"),
    legend.position = " ",
    legend.justification = "top", 
    panel.border = element_rect(color = "grey", fill = NA, size = 0.5)
  )
}
```

```{r}
esc <- 5 # Increments de les variables continues
# Parameter = c("Accident/Homicide/Suicide", "Cancer", "Cardiac disease", "Natural/old age", "Other", 
#               "Accident/Homicide/Suicide", "Cancer", "Cardiac disease", "Natural/old age", "Other", 
#               "Accident/Homicide/Suicide", "Cancer", "Cardiac disease", "Natural/old age", "Other", 
#               "Accident/Homicide/Suicide", "Cancer", "Cardiac disease", "Natural/old age", "Other")
Parameter <- rep(c("Accident/Homicide/Suicide", "Cancer", 
                   "Cardiac disease", "Natural/old age", "Other"), each = 4)

# Variables = c(rep("etni", 5), rep("ageend", 5), rep("cms", 5), rep("fins", 5))
Variables     <- rep(c("etni", "ageend", "cms", "fins"), 5)
Variables_esc <- rep(c("White", paste0(c("Age end", "Height-cms", "Year end"),' (+',esc,')')), 5) # Per increments de 5 unitats

# RR = c(0.6269, 0.9817, 1.0333, 0.9780, 
#        0.7516, 1.1015, 1.0238, 0.9901, 
#        0.6027, 1.1015, 1.0235, 0.9895, 
#        1.197, 1.251, 1.039, 1.036, 
#        0.7829, 1.1339, 0.9983, 1.0142)
RR <- c(sum1$conf.int[,1], sum2$conf.int[,1], sum3$conf.int[,1], sum4$conf.int[,1], sum5$conf.int[,1])
RR_esc <- c(sum1$conf.int[1,1], exp(esc*mod1$coefficients[2:4]),
            sum2$conf.int[1,1], exp(esc*mod2$coefficients[2:4]),
            sum3$conf.int[1,1], exp(esc*mod3$coefficients[2:4]),
            sum4$conf.int[1,1], exp(esc*mod4$coefficients[2:4]),
            sum5$conf.int[1,1], exp(esc*mod5$coefficients[2:4])) # Per increments de 5 unitats
# Lower = c(0.3297, 0.9156, 0.9993, 0.9588,
#           0.4901, 1.0565, 1.0027, 0.9731,
#           0.3960, 1.0572, 1.0023, 0.9737, 
#           0.3020, 1.1279, 0.9939, 0.9645, 
#           0.4314, 1.0722, 0.9710, 0.9883)
Lower <- c(sum1$conf.int[,3], sum2$conf.int[,3], sum3$conf.int[,3], sum4$conf.int[,3], sum5$conf.int[,3])
Lower_esc <- c(sum1$conf.int[1,3], exp(esc*(sum1$coefficients[2:4,1] - 1.96*sum1$coefficients[2:4,3])),
               sum2$conf.int[1,3], exp(esc*(sum2$coefficients[2:4,1] - 1.96*sum2$coefficients[2:4,3])),
               sum3$conf.int[1,3], exp(esc*(sum3$coefficients[2:4,1] - 1.96*sum3$coefficients[2:4,3])),
               sum4$conf.int[1,3], exp(esc*(sum4$coefficients[2:4,1] - 1.96*sum4$coefficients[2:4,3])),
               sum5$conf.int[1,3], exp(esc*(sum5$coefficients[2:4,1] - 1.96*sum5$coefficients[2:4,3]))) # Per increments de 5 unitats

# Upper = c(1.1921, 1.0526, 1.0684, 0.9976, 
#           1.153, 1.149, 1.045, 1.008,
#           0.9172, 1.1476, 1.0451, 1.0057,
#           4.745, 1.387, 1.086, 1.112,
#           1.421, 1.199, 1.026, 1.041)
Upper <- c(sum1$conf.int[,4], sum2$conf.int[,4], sum3$conf.int[,4], sum4$conf.int[,4], sum5$conf.int[,4])
Upper_esc <- c(sum1$conf.int[1,4],exp(esc*(sum1$coefficients[2:4,1] + 1.96*sum1$coefficients[2:4,3])),
               sum2$conf.int[1,4],exp(esc*(sum2$coefficients[2:4,1] + 1.96*sum2$coefficients[2:4,3])),
               sum3$conf.int[1,4],exp(esc*(sum3$coefficients[2:4,1] + 1.96*sum3$coefficients[2:4,3])),
               sum4$conf.int[1,4],exp(esc*(sum4$coefficients[2:4,1] + 1.96*sum4$coefficients[2:4,3])),
               sum5$conf.int[1,4],exp(esc*(sum5$coefficients[2:4,1] + 1.96*sum5$coefficients[2:4,3]))) # Per increments de 5 unitats

# dat = data.frame(Parameter, Variables, RR, Lower, Upper)
dat = data.frame(Parameter, Variables=Variables_esc, RR=RR_esc, Lower=Lower_esc, Upper=Upper_esc) # Per increments de 5 unitats
dat$Parameter = factor(dat$Parameter, levels = c ("Accident/Homicide/Suicide", "Cancer", "Cardiac disease", "Natural/old age", "Other"))
dat$Variables <- factor(dat$Variables)
dat$Variables <- factor(dat$Variables,levels=levels(dat$Variables)[c(4,1,2,3)])
```



```{r}
g = ggplot(data = dat, aes(x = Variables, y = RR, ymin = Lower, ymax = Upper, color = Parameter)) +
 geom_pointrange(aes(col = Variables), lwd = 0.8) +
 geom_hline(aes(fill = Variables), yintercept = 1, linetype = 2) +
 xlab("") + ylab("Hazard Ratio (95% Confidence Interval)") +
 geom_errorbar(aes(ymin = Lower, ymax = Upper, col = Variables), width = 0.5, cex = 1) +
 facet_wrap(~Parameter, strip.position = "left", nrow = 9, scales = "free_y") +
 theme(plot.title = element_text(size = 16, face = "bold"),
        axis.text.y = element_blank(),
        axis.ticks.y = element_blank(),
        axis.text.x = element_text(face = "bold"),
        axis.title = element_text(size = 12, face = "bold"),
        strip.text.y = element_text(hjust = 0,vjust = 1, angle = 180, face = "bold")) +
 coord_flip() + theme_bw() + theme(legend.position = "none") + scale_y_log10(n.breaks = 10)
g
```

```{r}
ggsave("ForestPlot.png", height = 9)
```

# Gràfics cumulative distribution function

https://www.emilyzabor.com/tutorials/survival_analysis_in_r_tutorial.html#Part_3:_Competing_Risks

```{r}
library(cmprsk)
#install.packages("survminer")
library(survminer)

d1 <- d[-which(d$Cause_death == "Unknown"), ]
d1$Cause_death[is.na(d1$Cause_death)] <- 0 # <<- OJO

ci_fit <- cuminc(ftime = d1$survtime, fstatus = d1$Cause_death, cencode = 0)
ggcompetingrisks(ci_fit, xlab = "Years", conf.int = TRUE) + theme(legend.title = element_text(face = "bold"))
ggsave("CumIncFun.png", height = 5)
```


```{r}
d2 <- d1[-which(d1$Cause_death == 0), ]
library(epiDisplay)
tab1(d2$Cause_death, sort.group = "decreasing")
```


```{r}
# By etnia
ci_fit <- cuminc(ftime = d1$survtime, fstatus = d1$Cause_death, cencode = 0, group = d1$etni) 
ggcompetingrisks(ci_fit, xlab = "Years", conf.int = FALSE, multiple_panels = TRUE) + theme(legend.title = element_text(face = "bold"))
ggsave("CumIncFun_etnia.png", height = 5)
```


```{r}
# By cms
## Recategorització de la variable
for (i in 1:nrow(d1)){
  if (is.na(d1$cms[i])) {
    next
  } else if (d1$cms[i] < 180){
    d1$cms_cat[i] <- "160-180"
  } else if (d1$cms[i] >= 180 & d1$cms[i] < 190){
    d1$cms_cat[i] <- "180-190"
  } else if (d1$cms[i] >= 190 & d1$cms[i] < 200){
    d1$cms_cat[i] <- "190-200"
  } else if (d1$cms[i] >= 200 & d1$cms[i] < 210){
    d1$cms_cat[i] <- "200-210"
  } else {
    d1$cms_cat[i] <- "210+"
  } 
}
```


```{r}
ci_fit <- cuminc(ftime = d1$survtime, fstatus = d1$Cause_death, cencode = 0, group = d1$cms_cat)
ggcompetingrisks(ci_fit, xlab = "Years", conf.int = FALSE, multiple_panels = TRUE) + theme(legend.title = element_text(face = "bold"))
ggsave("CumIncFun_cms_cat.png", height = 5)
```


```{r}
# By ageend
## Recategorització de la variable
for (i in 1:nrow(d1)){
  if (is.na(d1$ageend[i])) {
    next
  } else if (d1$ageend[i] < 25){
    d1$ageend_cat[i] <- "19-25"
  } else if (d1$ageend[i] >= 25 & d1$ageend[i] < 30){
    d1$ageend_cat[i] <- "25-30"
  } else if (d1$ageend[i] >= 30 & d1$ageend[i] < 35){
    d1$ageend_cat[i] <- "30-35"
  } else if (d1$ageend[i] >= 35){
    d1$ageend_cat[i] <- "35+"
  } 
}
```


```{r}
ci_fit <- cuminc(ftime = d1$survtime, fstatus = d1$Cause_death, cencode = 0, group = d1$ageend_cat)
ggcompetingrisks(ci_fit, xlab = "Years", conf.int = FALSE, multiple_panels = TRUE) + theme(legend.title = element_text(face = "bold"))
ggsave("CumIncFun_ageend_cat.png", height = 5)
```




